【裁判字號】    95,交聲,249
【裁判日期】    950529
【裁判案由】    聲明異議
【裁判全文】
臺灣高雄地方法院交通事件裁定         95年度交聲字第249號
原處分機關  高雄市政府
異  議  人  乙○○
                    6樓
上列異議人因違反道路交通管理處罰條例案件，對高雄市政府於
民國95年3 月31日所為之處分（高市府交裁字第裁32-B00000000
號），聲明異議，本院裁定如下：
    主  文
異議駁回。
    理  由
一、本件異議意旨略以：異議人即受處分人乙○○於民國95年2
    月11日20時35分許，騎乘牌照號碼ZJR-703 號輕型機車，行
    經高雄市○○區○○路與新疆街口，為警攔檢進行酒測，經
    警以酒精測試器測得異議人吐氣中酒精濃度達每公升0.52毫
    克，認異議人有道路交通管理處罰條例第35條所定「酒精濃
    度超過規定標準」之違規，而開單舉發，惟異議人連續6 次
    吐氣，酒精測試器均未測得任何數值，卻在第7 次顯示吐氣
    酒精濃度達0.52毫克，酒精測試器疑似故障，異議人因而要
    求重測，卻遭取締員警拒絕，員警取締過程顯有瑕疵，異議
    人再通報110 勤務中心前來處理，亦遭交通隊置之不理，顯
    有違法，爰請求撤銷原處分等語。
二、按「汽車駕駛人有左列情形之一者，不得駕車：(二)飲用酒類
    或其他類似物後其吐氣所含酒精濃度超過每公升0.25毫克或
    血液中酒精濃度超過百分之0.05以上者」、「汽車駕駛人，
    駕駛汽車經測試檢定有下列情形之一者，處新臺幣1 萬5 千
    元以上6 萬元以下罰鍰，並當場移置保管該汽車及吊扣其駕
    駛執照1 年：(一)酒精濃度超過規定標準」、「汽車駕駛人經
    依第1 項規定吊扣駕駛執照，並於吊扣期間再有第一項情形
    者，處新臺幣六萬元罰鍰，並當場移置保管該汽車及吊銷其
    駕駛執照」、「汽車駕駛人，曾依‧‧‧第35條第2 項前段
    ‧‧‧規定吊銷駕駛執照者，3 年內不得考領駕駛執照」，
    道路交通安全規則第114 條第2 款、道路交通管理處罰條例
    第35條第1 項第1 款、第2 項、第67條第2 項分別定有明文
    。
三、經查：
  (一)異議人前於95年1 月4 日18時45分許，騎乘牌照號碼NG3-06
    1 號重型機車，經警攔檢進行酒測，並得異議人吐氣中酒精
    濃度達每公升0.33毫克，經高雄市政府裁處罰鍰1 萬5 千元
    ，並吊扣駕照，吊扣期間自95年2 月6 日起至96年2 月5 日
    止，有高雄市政府警察局高市警交字第B00000000 號舉發違
    反道路交通管理事件通知單及違規查詢報表各1 份在卷可稽
    。
  (二)被告於駕照吊扣期間之95年2 月11日20時35分許，再次飲用
    酒類後，騎乘牌照號碼ZJR-703 號輕型機車，行經高雄市○
    ○區○○路與新疆街口，為警攔檢進行酒測，並測得異議人
    吐氣中酒精濃度達每公升0.52毫克，經警舉發有道路交通管
    理處罰條例第35條第2 項第1 項第1 款之交通違規，開單舉
    發，並由高雄市政府於95年3 月31日，以高市府交裁字第裁
    32-B00000000號裁處異議人罰鍰6 萬元，吊銷駕駛執照，3
    年內禁考等情，業經證人即當日執行取締本件酒駕違規之員
    警甲○○到庭結證屬實，並有95年2 月11日舉發違反道路交
    通管理事件通知單、酒精濃度測定值1 紙在卷可參，堪予認
    定。
  (三)異議人雖以前詞置辯，然證人甲○○持以對異議人進行酒測
    之酒精測試器，業經行政院經濟部標準檢驗局於94年8 月34
    日檢定合格等情，除據證人甲○○證稱明確外，並有高雄市
    政府警察局酒測器合格證明照片2 張及氣酒精測試器檢定合
    格證書1 紙附卷可佐，是證人李明張持合格之酒精測試器對
    異議人進行酒測，尚難認有何違法或不當之處。參以，異議
    人當日確曾飲用酒類，此據異議人於本院審理時，供稱：案
    發當日伊確曾飲用酒類等語明確，堪認該酒精測試器並未故
    障。至於異議人曾連續吐氣6 次，均未測得任何酒測值，係
    因異議人吐氣量不夠，以致酒精測試器無法測量，則經證人
    甲○○證述甚詳，而接受酒測者，因吐氣量不足，將使酒精
    測試器無法發揮測量酒精濃度之功能，亦經媒體經常報導，
    而廣為人知，審酌異議人當日確曾飲用酒類，已如前述，若
    非異議人吐氣量不夠，該酒精測試器自無可能毫無反應，異
    議人辯稱酒精測試器故障乙節，尚無可採。
四、綜上所述，異議人在駕照吊扣期間，飲用酒類後其吐氣所含
    酒精濃度達每公升0.53毫克，超過法定標準之0.25毫克，仍
    騎乘機車在道路上行駛，顯已違反道路交通管理處罰條例第
    35條第2 項、第1 項第1 款之規定，原處分機關據此裁罰異
    議人罰鍰新臺幣6 萬元，吊銷駕駛執照，3 年內禁考，經核
    與法要無不合，異議人空言指摘原處分違法求予撤銷，為無
    理由，應予駁回。
五、應依道路交通案件處理辦法第19條，裁定如主文。
中    華    民    國    95    年    5     月    29    日
                  交通法庭  法  官  高增泓
以上正本證明與原本無異。
如不服本裁定，應於收受送達後5 日內向本院提出抗告狀。
中    華    民    國    95    年    5     月    29    日
                            書記官  林慧芬


司法院資訊處製作；財團法人民間司法改革基金會備份。
